臺灣高雄地方法院刑事判決　　　　　 100年度審易字第3708號
公　訴　人　臺灣高雄地方法院檢察署檢察官
被　　　告　陳東和
　　　　　　黃俊源
上列被告因傷害等案件，經檢察官提起公訴（100年度偵字第
3832、9418、26178號），本院判決如下：
    主  文
本件公訴不受理。
    理  由
一、公訴意旨如附件檢察官起訴書所載。
二、按告訴乃論之罪，告訴人於第一審辯論終結前，得撤回其告
    訴；又告訴經撤回者，法院應諭知不受理之判決，刑事訴訟
    法第238條第1項，及第303條第3 款定有明文。
三、本件被告二人因傷害等案件，經檢察官提起公訴，認被告陳
    東和係犯刑法第277條第1項之傷害罪，被告黃俊源係犯刑法
    第309條第1項公然侮辱罪，依同法第287條前段及第314條之
    規定，均須告訴乃論。茲因被告二人業已達成和解，並互相
    撤回對對方之告訴，有本院刑事案件移付調解簡要紀錄、雙
    方撤回告訴聲請狀各1份在卷可查，揆諸前開說明，爰不經
    言詞辯論，逕為諭知不受理之判決。
據上論斷，應依刑事訴訟法第303條第3款、第307條，判決如主
文。
中    華    民    國  100    年    12    月    15    日
                  刑事第十庭    法  官  張  震
以上正本證明與原本無異。
如不服本判決應於收受判決後10日內向本院提出上訴書狀，並應
敘述具體理由。其未敘述上訴理由者，應於上訴期間屆滿後20日
內向本院補提理由書(均須按他造當事人之人數附繕本)「切勿逕
送上級法院」。
中    華    民    國  100    年    12    月    15    日
                                書記官  邱家銘
附件：
臺灣高雄地方法院檢察署檢察官起訴書
                                    100年度偵字第3832號
                                    100年度偵字第9418號
                                    100年度偵字第26178號
    被      告  陳東和  男  51歲（民國○○年○○月○日生）
                        住臺中市○○區○○里○○路山頂巷
                        37號
                        居高雄市鳳山區黃埔新村東三巷102
                        號
                        國民身分證統一編號：Ｚ000000000號
    選任辯護人  朱立人律師
    被      告  黃俊源  男  30歲（民國○○年○○月○○日生）
                        住高雄市○○區○○路178號
                        國民身分證統一編號：Ｚ000000000號
上列被告等因傷害等案件，業經偵查終結，認應提起公訴，茲將
犯罪事實及證據並所犯法條分敘如下：
        犯罪事實
一、黃俊源於99年12月20日9時30分許，在高雄市○○區○○路
    173巷口前，因移車與鄰近之建築工地主任陳東和發生糾紛
    ，其竟基於公然侮辱之犯意，在上開不特定多數人得以共見
    共聞之場所向陳東和辱罵「幹你娘」。陳東和不甘受辱，遂
    基於傷害人身體之犯意，以徒手毆打持鋁棒下車理論之黃俊
    源，致其受有左臉眼睛挫傷、口內開放性傷口1公分及雙肘
    擦傷等傷害。
二、案經黃俊源、陳東和告訴暨高雄市政府警察局仁武分局報告
    偵辦。
        證據並所犯法條
一、證據清單
┌───┬──────────┬───────────┐
│編號  │證據方法            │待證事項              │
├───┼──────────┼───────────┤
│  一  │被告兼告訴人黃俊源於│1、被告兼告訴人黃俊源 │
│      │警詢及偵查中之陳述  │   否認於上揭時、地以 │
│      │                    │   「幹你娘」辱罵被告 │
│      │                    │   兼告訴人陳東和。   │
│      │                    │2、被告兼告訴人於上揭 │
│      │                    │   時、地遭被告兼告訴 │
│      │                    │   人陳東和毆打成傷之 │
│      │                    │   事實。             │
├───┼──────────┼───────────┤
│  二  │被告兼告訴人陳東和於│1、被告兼告訴人陳東和 │
│      │警詢及偵查中之陳述  │   於上揭時、地遭被告 │
│      │                    │   兼告訴人黃俊源以「 │
│      │                    │   幹你娘」辱罵之事實 │
│      │                    │   。                 │
│      │                    │2、被告兼告訴人陳東和 │
│      │                    │   坦承於上揭時、地毆 │
│      │                    │   打被告兼告訴人黃俊 │
│      │                    │   源之事實。         │
├───┼──────────┼───────────┤
│  三  │證人王福東於警詢及偵│1、被告兼告訴人陳東和 │
│      │查中之陳述          │   於上揭時、地遭被告 │
│      │                    │   兼告訴人黃俊源以「 │
│      │                    │   幹你娘」辱罵之事實 │
│      │                    │   。                 │
│      │                    │2、被告兼告訴人陳東和 │
│      │                    │   於上揭時、地毆打被 │
│      │                    │   告兼告訴人黃俊源之 │
│      │                    │   事實。             │
├───┼──────────┼───────────┤
│  四  │證人王金明於警詢及偵│1、被告兼告訴人陳東和 │
│      │查中之證述          │   於上揭時、地遭被告 │
│      │                    │   兼告訴人黃俊源以「 │
│      │                    │   幹你娘」辱罵之事實 │
│      │                    │   。                 │
│      │                    │2、被告兼告訴人陳東和 │
│      │                    │   於上揭時、地毆打被 │
│      │                    │   告兼告訴人黃俊源之 │
│      │                    │   事實。             │
├───┼──────────┼───────────┤
│  五  │證人王淑貞於偵查中之│1、被告兼告訴人陳東和 │
│      │證述                │   於上揭時、地遭被告 │
│      │                    │   兼告訴人黃俊源以「 │
│      │                    │   幹你娘」辱罵之事實 │
│      │                    │   。                 │
│      │                    │2、被告兼告訴人陳東和 │
│      │                    │   於上揭時、地毆打被 │
│      │                    │   告兼告訴人黃俊源之 │
│      │                    │   事實。             │
├───┼──────────┼───────────┤
│  六  │義大醫院診斷證明書  │被告兼告訴人陳東和於上│
│      │                    │揭時、地毆打被告兼告訴│
│      │                    │人黃俊源成傷之事實。  │
│      │                    │                      │
└───┴──────────┴───────────┘
二、核被告黃俊源所為，係犯刑法第309條第1項公然侮辱罪嫌，
    被告陳東和所為，係犯刑法第277條第1項傷害罪嫌。告訴意
    旨另以：被告黃俊源於上揭時、地基於恐嚇之犯意，向告訴
    人陳東和恐嚇稱：「幹你娘！我想要打你很久了！」，致告
    訴人陳東和心生畏懼，因認被告黃俊源涉有恐嚇罪嫌。經查
    ，刑法第305條所謂以加害生命、身體、自由、名譽、財產
    之事恐嚇他人，係指有為一定行為或不為一定行為將有如何
    之惡害等言詞之抽象恫嚇，如「不得報警，否則打斷你的腿
    」。被告黃俊源因與告訴人陳東和有停車糾紛雙方發生口角
    ，縱被告確有對告訴人陳稱「我想要打你很久了」，自文義
    觀之，僅係表達對告訴人不滿情緒，難認已達加害身體之惡
    害通知，與恐嚇罪構成要件不符，惟此部分與前開已起訴之
    部分有想像競合裁判上一罪關係，爰不另為不起訴之處分，
    附此敘明。
三、依刑事訴訟法第251條第1項提起公訴。
    此  致
臺灣高雄地方法院
中    華    民    國   100    年    9     月    23    日
                              檢  察  官   李佳韻
上正本證明與原本無異
中    華    民    國   100    年    10    月    11    日
                              書  記  官
所犯法條
中華民國刑法第309條
（公然侮辱罪）
公然侮辱人者，處拘役或3百元以下罰金。
以強暴犯前項之罪者，處1年以下有期徒刑、拘役或5百元以下罰
金。
中華民國刑法第277條
（普通傷害罪）
傷害人之身體或健康者，處3年以下有期徒刑、拘役或1千元以下
罰金。
犯前項之罪因而致人於死者，處無期徒刑或7年以上有期徒刑；
致重傷者，處3年以上10年以下有期徒刑。